臺灣臺北地方法院民事判決　九十一年度親字第五○號
　　原　　　告　　丙○○
　　送達代收人　　劉孟錦律師
　　被　　　告　　乙○○
　　被　　　告　　甲○○
　　法定代理人　　丁○○
右當事人間否認子女事件，本院判決如左：
    主      文
確認被告乙○○、甲○○非原告之婚生女。
訴訟費用由被告負擔。
    事      實
甲、原告方面：
 一、聲明：如主文第一項所示。
 二、陳述：
     原告與被告劉筱鳳於民國八十二年一月十日結婚，後於八十六年二月十一日協
     議離婚。嗣於九十一年一月十四日原告因遺棄案件至臺灣屏東地方法院檢察署
     應訊時始知悉被告劉筱鳳於八十六年四月十八日生下被告乙○○（女、八十六
     年四月十八日、身分證統一編號︰Ｚ000000000號）及甲○○（女、八十六年四
     月十八日生、身分證統一編號︰Ｚ000000000號），惟原告於八十五年六月五日
     至同年十月二十五日赴中國大陸，並未與被告劉筱鳳同居，是被告乙○○、甲
     ○○顯非原告之婚生女，為此提起本訴。
 三、證據：
     提出戶籍謄本二份、離婚協議書一份、出生證明影本一份、入出國日期證明書
     二份、血型鑑定報告、臺灣屏東地方法院檢察署傳票影本、臺灣屏東地方法院
     檢察署檢察官不起訴處分書影本一份為證。
乙、被告方面：
 一、聲明：同意原告之請求。
 二、陳述：
     原告於八十五年六月五日至同年十月二十五日赴中國大陸，並未與被告劉筱鳳
     同居，被告乙○○、甲○○確非原告所生之女。
    理      由
一、本件原告主張其與被告劉筱鳳原為夫妻，於八十六年二月十一日協議離婚，於兩
    造婚姻關係存續中，被告劉筱鳳生下被告乙○○、甲○○之事實，業據其提出戶
    籍謄本、出生證明、離婚協議書等件為憑，堪信為真實。又原告主張其於八十五
    年六月五日至同年十月二十五日赴中國大陸，並未與被告劉筱鳳同居之事實，並
    提出入出國日期證明書為證，此復為被告劉筱鳳所不爭執，是原告此一主張，亦
    認為實在。
二、按從子女出生日回溯第一百八十一日起至第三百零二日止，為受胎期間，民法第
    一千零六十二條定有明文。次按民法第一千零六十三條第一項推定之婚生子女，
    如夫妻之一方能證明妻非自夫受始者，得於知悉子女出生之日起，一年內提起否
    認之訴，為同法同條第二項所明定。
三、經查，被告乙○○、甲○○既係於原告與被告劉筱鳳婚姻關係存續中所生，自應
    推定為原告與被告劉筱鳳之婚生女。而被告乙○○、甲○○係於八十六年四月十
    八日出生，其受胎期間，依前述之規定推算，應為八十五年六月二十日至八十五
    年十月十九日，然斯時原告與被告劉筱鳳並未同居，是被告乙○○、甲○○即非
    自原告受胎所生。是原告於知悉被告乙○○、甲○○出生之日起一年內提起本件
    訴訟，於法尚無不合，應予准許。
四、據上論結，本件原告之訴為有理由，依民事訴訟法第七十八條，判決如主文。
中 　　　華　　　民　　　國　　九十一　　年　　十一　　月　　十五　　日
　　　　　　　　　　　　　　　　　 家事法庭法　　 官　 彭南元
右為正本係照原本作成。
如對本判決上訴，須於判決送達後二十日之不變期間內向本院提出上訴狀。
中 　　　華　　　民　　　國　　九十一　　年　　十一　　月　　十五　　日
　　　　　　　　　　　　　　　　　　　　　書　記　官　 莊雪嬌
